臺灣臺北地方法院民事判決
110年度訴字第5822號

原        告  臺灣中小企業銀行股份有限公司

法定代理人    林謙浩
訴訟代理人    陳彥孝

被        告  浩亞企業股份有限公司


兼法定代理人  張雪芬

被        告  顏駿羽


上列當事人間請求清償借款事件，本院於民國一一０年十一月四
日言詞辯論終結，判決如下：
    主    文
被告應連帶給付原告新臺幣伍佰伍拾伍萬貳仟捌佰伍拾元，及自
民國一一０年七月二十一日起至清償日止，按週年利率百分五點
二二計算之利息，以及逾期在六個月以內者，按上開利率百分之
十，逾期超過六個月部分，按上開利率百分之二十計算之違約金
。
訴訟費用由被告連帶負擔。
本判決於原告以新臺幣壹佰捌拾伍萬壹仟元為被告供擔保後，得
假執行。但被告如以新臺幣伍佰伍拾伍萬叁仟元為原告預供擔保
，得免為假執行。
    事實及理由
甲、程序方面：本件依兩造間授信約定書第十九條，兩造合意以
    本院為第一審管轄法院，依民事訴訟法第二十四條第一項規
    定，本院自有管轄權。
乙、實體方面
一、原告部分
（一）訴之聲明：
　　１被告應連帶給付原告新臺幣（下同）五百五十五萬二千八
      百五十元，及自民國一一０年七月二十一日起至清償日止
      ，按週年利率百分之五‧二二計算之利息，以及逾期在六
      個月以內者，按上開利率百分之十，逾期超過六個月部分
      ，按上開利率百分之二十計算之違約金。
　　２願供擔保請准宣告假執行。
（二）原告起訴主張：
　　　被告浩亞企業股份有限公司（下稱被告公司）於一０九年
      四月二十日邀同被告張雪芬、顏駿羽為連帶保證人，與原
      告訂立貸款契約，約定由被告公司向原告借款九百萬元，
      借款期間自翌日起至一一二年四月二十一日止，利息按中
      華郵政股份有限公司二年期定期儲金機動利率加百分之０‧
      八一機動計算，但一０九年四月二十一日起至一一０年四月
      二十日期間內利息按前述利率減百分之０‧八四五機動計算
      ，自實際撥款日起依年金法，按月攤還本息，繳款日為每
      月二十一日，借款到期或視為全部到期時，被告願立即清
      償，如有遲延願依原告基準利率加年息百分之三計付利息
      及遲延利息，逾期償還本金或利息時，按借款總餘額，自
      應償還日起，逾期六個月以內部分照約定利率百分之十，
      逾期超過六個月部分照約定利率百分之二十加付違約金，
      如有任何一宗債務不依約清償本金或不依約付息時，債務
      視為全部到期，張雪芬、顏駿羽所保證之債務，如被告公
      司未依約履行，張雪芬、顏駿羽當即負責，立即如數付清
      ，並同意原告無庸先就擔保物受償，得逕向張雪芬、顏駿
      羽求償。詎被告公司僅清償至一一０年六月二十一日止，
      即未依約清償，債務視為全部到期，經以存款抵銷後，尚
      積欠五百五十五萬二千八百五十元，及自一一０年七月二
      十一日起至清償日止，按週年利率百分之五‧二二計算之
      利息，以及逾期在六個月以內者，按上開利率百分之十，
      逾期超過六個月部分，按上開利率百分之二十計算之違約
      金，迄未給付，爰依兩造間借貸契約、連帶保證約款請求
      被告連帶如數給付。
二、被告部分
　　被告對於原告主張之事實俱不爭執，以前均依約正常還款，
    但自一一０年五月間起因疫情無業績收入，方導致延遲清償
    ，將再與原告協商還款方式等語置辯。
三、原告主張之事實，業據提出貸款契約書、授信約定書、同意
    書、放款利率歷史資料表、撥款還款明細查詢單為證，核屬
    相符，並為被告所不爭執，原告之主張應堪信為真實。從而
    ，原告依兩造間借貸契約請求被告連帶給付如主文第一項所
    示之金額、利息、違約金，洵屬有據，應予准許。原告陳明
    願供擔保請准宣告假執行，核無不合，爰酌定相當擔保金額
    准許之，並依職權酌定相當擔保金額宣告被告得預供擔保，
    免為假執行。
據上論斷，本件原告之訴為有理由，依民事訴訟法第八十五條第
二項、第三百九十條第二項、第三百九十二條第二項，判決如主
文。
中　　華　　民　　國　　110 　年　　11　　月　　18　　日
                    民事第四庭  法　官  洪文慧
以上正本係照原本作成。
如對本判決上訴，須於判決送達後20日內向本院提出上訴狀。如
委任律師提起上訴者，應一併繳納上訴審裁判費。
中　　華　　民　　國　　110 　年　　11　　月　　18　　日
                                書記官  顏子薇